臺灣高等法院臺南分院刑事判決
111年度上訴字第863號
上  訴  人  
即  被  告  TONG VAN SU （宋文事）

            LE DINH HUNG（黎庭興）

上列上訴人因違反森林法等案件，不服臺灣雲林地方法院111年
度訴字第151號中華民國111年5月26日第一審判決（起訴案號：
臺灣雲林地方檢察署110年度偵字第8768號、111年度偵字第1156
號、111年度偵字第1498號、111年度偵字第1499號），針對量刑
提起上訴，本院判決如下：
    主  文
上訴駁回。
    事實及理由
一、本案被告2人提起上訴，檢察官並未上訴，據被告2人所提之
    上訴理由，係明示僅就原判決量刑部分提起上訴，就其他部
    分並未提上訴，已據其等於本院確認在卷（見本院卷第71頁
    、第127頁））。是本案審判範圍僅及於原判決之量刑部分
    ，至於其他部分（即犯罪事實、論罪、沒收及保安處分部分
    ），均非本院審理範圍，而應以原判決認定為基礎。又本案
    經本院審理後，認原判決之量刑妥適，予以認同，爰引用第
    一審判決書所載（如附件）。
二、被告宋文事上訴意旨略以：我在越南的經濟並不好，家裡有
    子女需要扶養才偷渡入台並從事盜木的犯法行為，而我盜採
    的木材還沒出售，情節較輕，原審未及審酌，量刑過重云云
    。被告黎庭興上訴意旨則以：原判決實在太重，請求從輕量
    刑，讓我早日回去越南云云。
三、刑之量定，為求個案裁判之妥當性，法律賦予法院裁量之權
    ，量刑輕重，屬為裁判之事實審法院得依職權自由裁量之事
    項。苟其量刑已以行為人之責任為基礎，並斟酌刑法第57條
    各款所列情狀，在法定刑度內，酌量科刑，如無偏執一端，
    致明顯失出失入情形，上級審法院即不得單就量刑部分遽指
    為不當或違法（最高法院72年度台上字第6696號判決意旨參
    照）。查，原審以被告2人的責任為基礎，斟酌刑法第57條
    之各款事由而為刑之量定，已於理由欄中詳加論敘載明（見
    原判決第9頁），既未逾越法定刑度，亦未違反比例原則或
    罪刑相當原則，難認有何濫用權限情形；又被告宋文事以偷
    渡方式來台，顯已危害國家安全，其等又與不詳姓名人以專
    業分工之組織模式盜採貴重木材，不論其等所盜採之貴重木
    材是否已售，均已破壞自然生態，情節非輕，而被告2人年
    輕力壯，本可在其國內或台灣從事合法工作，以維持家計，
    竟捨此不為，鋌而走險從事不法行為，自不得再以其家計因
    素，請求減輕刑責；況入出國及移民法第74條前段之法定刑
    為「3年以下有期徒刑、拘役或科或併科新台幣9萬元以下罰
    金」；森林法第52條第1項之法定刑為「1年以上7年以下有
    期徒刑，併科新台幣100萬元以上2000萬元以下罰金」，且
    盜採者若是貴重木，依同條第3項規定，應加重其刑至2分之
    1。被告宋文事違反出入國及移民法部分，所生危害非輕，
    原審僅量定有期徒刑2月，並無過重之虞；另就其2人盜採貴
    重木而違反森林法部分，分別量定有期徒刑1年2月，併科罰
    金新台幣120萬元及有期徒刑1年1月，併科罰金新台幣110萬
    元，已趨近於加重後之法定最低度刑，顯無量刑過重的情形
    ，自無往下調降刑度的可能性。
四、綜上，被告2人提起上訴指摘原審量刑過重，請求從輕量刑
    ，為無理由，應予駁回。
據上論結，應依刑事訴訟法第368條、第373條，判決如主文。
本案經檢察官施家榮提起公訴，檢察官黃朝貴到庭執行職務。
中　　華　　民　　國　　111 　年　　8 　　月　　11　　日
                  刑事第五庭    審判長法  官　吳勇輝
                                      法  官　吳錦佳
                                      法　官　黃國永
以上正本證明與原本無異。
如不服本判決應於收受送達後20日內向本院提出上訴書狀，其未
敘述上訴理由者，並得於提起上訴後20日內向本院補提理由書（
均須按他造當事人之人數附繕本）「切勿逕送上級法院」。
　　　　　                            書記官　葉宥鈞 
中　　華　　民　　國　　111 　年　　8 　　月　　11　　日
附錄本案論罪科刑法條：
入出國及移民法第74條
違反本法未經許可入國或受禁止出國處分而出國者，處3年以下
有期徒刑、拘役或科或併科新臺幣9萬元以下罰金。違反臺灣地
區與大陸地區人民關係條例第10條第1項或香港澳門關係條例第1
1條第1項規定，未經許可進入臺灣地區者，亦同。
森林法第52條
犯第50條第1項、第2項之罪而有下列情形之一者，處1年以上7年
以下有期徒刑，併科新臺幣1百萬元以上2千萬元以下罰金：
一、於保安林犯之。
二、依機關之委託或其他契約，有保護森林義務之人犯之。
三、於行使林產物採取權時犯之。
四、結夥二人以上或僱使他人犯之。
五、以贓物為原料，製造木炭、松節油、其他物品或培植菇類。
六、為搬運贓物，使用牲口、船舶、車輛，或有搬運造材之設備
    。
七、掘採、毀壞、燒燬或隱蔽根株，以圖罪跡之湮滅。
八、以贓物燃料，使用於礦物之採取，精製石灰、磚、瓦或其他
    物品之製造。
九、以砍伐、鋸切、挖掘或其他方式，破壞生立木之生長。
前項未遂犯罰之。
第1項森林主產物為貴重木者，加重其刑至二分之一。
前項貴重木之樹種，指具高經濟或生態價值，並經中央主管機關
公告之樹種。
犯本條之罪者，其供犯罪所用、犯罪預備之物或犯罪所生之物，
不問屬於犯罪行為人與否，沒收之。
第50條及本條所列刑事案件之被告或犯罪嫌疑人，於偵查中供述
與該案案情有重要關係之待證事項或其他正犯或共犯之犯罪事證
，因而使檢察官得以追訴該案之其他正犯或共犯者，以經檢察官
事先同意者為限，就其因供述所涉之犯罪，減輕或免除其刑。